en: scottish salmon
de: schottischer Lachs
es: salmon escocés
fr: saumon d'écosse
hr: škotski losos
it: salmone scozzese
nl: Schotse zalm

en: atlantic salmon, salmo salar salmon
af: Atlantiese salm
ar: سلمون أطلسي
az: Atlantik qızılbalığı
be: сёмга
bg: атлантическа сьомга
bn: আটলান্টিক স্যালমন
br: Eog
ca: Salmó europeu
cs: losos obecný
cy: Eog
de: Atlantischer Lachs
el: Σολομός του Ατλαντικού
eo: atlantika salmo
es: Salmón del Atlántico
et: lõhe
eu: Atlantiar izokin
fa: آزادماهی اطلس
fi: merilohi
fr: saumon atlantique, saumon salmo salar
ga: Bradán Atlantach
gl: Salmón atlántico
he: סלמון אטלנטי
hr: atlanski losos
is: Atlantshafslax
it: salmone atlantico
ja: タイセイヨウサケ
ka: ჩრდილოეთის ორაგული
kk: Ақсерке
ko: 대서양연어
kv: Чими
la: Salmo salar
lt: Atlantinė lašiša
lv: Atlantijas lasis
mk: Атлантски лосос
ms: Salmon Atlantik
nb: Atlantisk laks
nl: atlantische zalm
nn: Atlanterhavslaks
pa: ਅਟਲਾਂਟਿਕ ਸਾਮਨ
pl: łosoś szlachetny, łosoś atlantycki
pt: salmão atlântico
ro: Somon
ru: сёмга
se: Luossa
sh: Atlantski losos
sl: Atlantski losos
sq: Salmoni i Atlakntikut
sr: Атлантски лосос
sv: atlantlax
th: ปลาแซลมอนแอตแลนติก
tr: Atlantik sombalığı
tt: сөмбаш
uk: лосось атлантичний
vi: Cá hồi Đại Tây Dương
zh: 大西洋鮭

en: smoked atlantic salmon
bg: пушена атлантическа сьомга
de: geräucherter Atlantik-Lachs, geräucherter Atlantiklachs
es: salmón atlántico ahumado
fr: saumon Atlantique fumé
hr: dimljeni atlantski losos
it: salmone atlantico affumicato
pt: salmão atlântico defumado

en: atlantic salmon fillets with skin
hr: fileti atlantskog lososa s kožom
it: filetti di salmone atlantico con pelle

en: chum salmon, keta salmon
be: Кета
bg: куча сьомга
ca: salmó keta
de: Ketalachs
eo: Ketao
et: Keta
fa: ساکه
fi: Koiralohi
fr: Oncorhynchus kéta, Saumon du Pacifique, Saumon kéta, Saumon chien
he: אלתית צ'אם
hr: prijateljski losos
hu: Ketalazac
hy: կետա
it: salmone keta
ja: サケ, 鮭, しゃけ, シャケ
ka: კეტა
kk: Кете
ko: 연어
la: Oncorhynchus kéta
mk: кучешки лосос
nb: ketalaks
nl: Chumzalm
pl: Keta
ru: Кета
uk: Кета
vi: Cá hồi Chum
zh: 鈎吻鮭

en: pink salmon
bg: горбуша
ca: salmó rosat del Pacífic
cs: losos gorbuša
cy: Eog Cefngrwm
da: Pukkellaks
de: Buckellachs
eo: Gorbuŝo
fa: آزادماهی صورتی
fi: Kyttyrälohi
fr: saumon rose du pacifique, Saumon rose à bosse
he: אלתית דבשתית
hr: ružičasti losos
hu: Gorbusalazac
hy: Սապատաձուկ
ik: Amaqtuuq
is: Hnúðlax
it: Salmone rosa
ja: カラフトマス
ka: ღურკანა
ko: 곱사연어
ky: Бүкүр сом
la: Oncorhynchus gorbuscha
nb: Pukkellaks
nl: Roze Pacific zalm, Pacifische zalm
pl: Gorbusza
ru: Горбуша
sv: Puckellax
uk: Горбуша
uz: Bukri baliq
vi: Cá hồi hồng
zh: 驼背大马哈鱼

en: coho salmon, silver salmon
xx: Oncorhynchus kisutch

en: Sockeye salmon, red salmon
bg: червена сьомга
ca: salmó vermell
cs: losos nerka
de: Roter Lachs, Rotlachs
eo: Nerko
es: Salmon rojo
et: Nerka
fi: punalohi, intiaanilohi
fr: saumon rouge
he: אלתית אדומה
hr: sockeye losos
hu: Vörös lazac
is: Rauðlax
it: salmone rosso
ja: ベニザケ
ka: ნერკა
ko: 홍연어
la: Oncorhynchus nerka
mk: црвен лосос
nb: Rødlaks
nl: Rode zalm
pl: Nerka
ru: Нерка
sv: Indianlax
th: ปลาแซลมอนซ็อกอาย
uk: Нерка
vi: Cá hồi đỏ
zh: 紅鮭

en: sardine, sardines, European pilchard
af: sardyn
ar: سردين
az: sardina
be: сардзіны
bg: сардина, сардини, риба сардина
br: sardin
ca: sardina, sardines
cs: sardinka obecná
cy: sardîn
da: sardin
de: sardine, sardinen
el: σαρδέλα
eo: sardino
es: sardina, sardines
eu: sardina
fa: ساردین
fi: sardiini, sardiinit
fr: sardine, sardines
gl: sardiña
gu: ypiaũ ete
he: סרדין אירופי
hr: srdela, sardele
ht: sadin
hu: szardínia
id: sarden
io: sardino
is: evrópusardína
it: sardina, sardine
ja: イワシ
ka: სარდინი
ko: 정어리
la: sardina pilchardus walbaum, sardina pilchardus
lb: sardinn
li: seléngé
lv: sardīne
mk: сардина
ml: മത്തി
nb: sardin
nl: sardine
nn: sardin
oc: sarda
pl: sardynka europejska, sardynka, sardynki
pt: sardinha, sardinhas
qu: sardina
ro: sardea
ru: сардина
sh: srdele
sl: sardele
sr: sardela
sv: sardin
th: ปลาซาร์ดีนยุโรป
tr: sardalya
uk: сардина європейська
vi: cá mòi
zh: 沙丁魚

en: sardine fillets
de: Sardinenfilets
fi: sardiinifilee
fr: filets de sardines
hr: fileti sardina
it: filetti di sardine
nl: sardinefilets
sk: filety sardiniek

en: scorpion fish
ar: عقارب البحر
bg: риби скорпион
ca: Escorpènid
cs: ropušnicovití
cy: Pysgodyn Safnlas
da: Dragehovedfisk
de: Skorpionfische
dv: ފަންހާމަސް އާއިލާ
fa: عقرب‌ماهیان
fi: Skorpionisimput
ga: Scairpiasc
he: עקרבנוניים
hr: bodeljke
hu: Skorpióhalfélék
is: Karfaætt
it: pesce scorpione
ja: フサカサゴ科
ka: სკორპენისებრნი
ko: 양볼락과
la: Scorpaenidae
lt: Skorpeninės
ml: തേൾ മത്സ്യം
nb: Skorpionfisker
pl: Skorpenowate
ru: скорпеновые
sk: Ropušnicovité
sv: Drakhuvudfiskar
th: วงศ์ปลาแมงป่อง
uk: скорпенові
vi: Họ Cá mù làn
zh: 鮋科

en: Steamed spiny scorpionfish
de: Gedämpfter Drachenkopf
es: Rascacio al vapor
fr: Rascasse cuite à la vapeur
hr: kuhana na pari škarpina
it: Scorfano spinoso al vapore

en: Megrim
fr: Cardine franche
it: rombo giallo

en: sole
ar: سمك موسى
de: Seezunge
es: Lenguado
fa: ماهی حلوا
fi: meriantura, merianturat
fr: sole
ga: sól, sóil
hr: jedini
it: Sogliola
ja: ウシノシタ
ms: Ikan sebelah
zh: 龍脷

en: Tonguesole, tropical sole, tongue sole
de: tropische Seezunge, Zungenzunge
es: lenguado tropical, lenguado lengua
fr: sole tropicale, sole langue
hr: jezičac
it: sole tropicale, sogliola lingua
la: Cynoglossus spp

en: common sole
ar: سمكة موسى
az: Dəniz dili
bg: Обикновен морски език
br: Garlizenn
ca: llenguado
cs: jazyk obecný
cy: Lleden Chwithig
da: Søtunge
es: Lenguado común
eu: Mihi-arrain
fa: حلوای دوور
fr: Sole commune
ga: Sól coiteann
gl: linguado
hr: obični taban
io: Soleo
it: Sogliola comune
la: Solea Solea
nb: tunge
nl: Tong
nn: tunge
pl: sola zwyczajna
ru: Европейская солея
sr: лист
sv: Sjötunga
tr: Bayağı dil balığı
uk: Солія звичайна
vi: Cá bơn thông thường
zh: 鰨

en: raw common sole
fr: Sole crue
it: sogliola comune cruda

en: surimi, imitation crab, imitation crab meat, imitation crabmeat
xx: surimi
ar: سوريمي
bg: сурими
de: Surimi
fa: سوریمی
ja: 魚肉練り製品
ko: 고기풀
mk: сурими
ru: сурими
uk: сурім
vi: surimi і
zh: 魚漿

fr: surimi à base de protéines de muscles de poisson
de: Surimi-Krebsfleischimitat aus Fischmuskeleiweiß geformt

en: kamaboko
xx: kamaboko
ar: كامبوكو
de: Kamaboko
fa: کالباس ماهی
ja: 蒲鉾, かまぼこ
ko: 가마보코
ru: камабоко
th: คามาโบโกะ
uk: камабоко
zh: 蒲鉾